最高法院刑事裁定　　　　　　　　　　111年度台抗字第161號
抗　告　人　傅文昇



上列抗告人因違反毒品危害防制條例等罪案件，不服臺灣高等法
院臺中分院中華民國110年12月15日定應執行刑之裁定（110年度
聲字第2901號），提起抗告，本院裁定如下：
    主  文
抗告駁回。
    理  由
一、按裁判確定前犯數罪者，併合處罰之；數罪併罰，分別宣告
    多數有期徒刑者，於各刑中之最長期以上，各刑合併之刑期
    以下，定其刑期，但不得逾30年，刑法第50條第1 項前段、
    第51條第5款分別定有明文。次按刑事訴訟法第370條第2 項
    、第3 項，已針對第二審上訴案件之定應執行刑，明定有不
    利益變更禁止原則之適用；而分屬不同案件之數罪併罰有應
    更定執行刑之情形，倘數罪之刑，曾經定應執行刑，再與其
    他裁判宣告之刑定應執行刑時，在法理上亦同受此原則之拘
    束。亦即，另定之執行刑，其裁量所定之刑期，不得較重於
    前定之執行刑加計後裁判宣告之刑或所定執行刑之總和。數
    罪併罰定應執行刑之案件，係屬法院自由裁量之事項，法院
    所為刑之酌定如未逾越上開規定之外部性界限、定應執行刑
    之恤刑目的及不利益變更禁止原則，即不得任意指為違法或
    不當。
二、原裁定以抗告人傅文昇因犯如其附表（下稱附表）所示違反
    毒品危害防制條例等罪，先後經臺灣苗栗地方法院、原審法
    院判決確定在案（其中附表編號1至7所示之罪，經定應執行
    有期徒刑5年2月）。茲檢察官向原審法院聲請定其應執行之
    刑，經原審審核認檢察官之聲請為正當，乃依刑法第53條、
    第51條第5款規定，裁定抗告人應執行有期徒刑6年8 月。查
    原裁定有關檢察官聲請就附表所示之罪所處之刑定應執行刑
    之論述，與卷內資料相符（見原審卷第11至55、75至78頁）
    ，係就上開罪刑中之最長期（有期徒刑2年6月）以上，已定
    執行刑加計宣告刑合併之刑期（有期徒刑7年4月）以下，酌
    定抗告人應執行有期徒刑6年8月，已再給予抗告人相當之恤
    刑利益，符合罪責相當原則，亦無逾越法律規定之外部界限
    ，或違反定應執行刑之恤刑目的及比例原則等情，為法院裁
    量職權之適法行使，經核於法尚無不合。其理由復說明審酌
    ：抗告人所犯各罪之犯罪態樣、相互關係、時間間隔、侵犯
    法益之綜合效果及合併刑罰所生痛苦之加乘效果等情（見原
    裁定第2 頁），理由雖略簡，但與理由不備之情形有別，自
    不得任意指為違法。抗告意旨執其所犯附表編號1至6、8 所
    示部分，均為毒品案件，所侵害之法益相同或相近，且附表
    編號8 部分之犯罪時間，早於編號1至6所示之罪，因共犯及
    偵查原因遲至民國109年8月間起訴，抗告人就編號1至7所示
    之罪，於109年5月18日執行完畢後，已未再接觸毒品或另涉
    他罪，堪認再次實施矯正之必要性大幅減低，自應酌定較低
    之執行刑，始為妥適等情，並指摘原裁定未審酌各罪間整體
    犯罪之關係，且未具體說明其裁量理由，而有理由不備之違
    法云云，核係對原裁定已說明之事項及定執行刑裁量職權之
    適法行使，任意指摘，其抗告為無理由，應予駁回。
據上論結，應依刑事訴訟法第412條，裁定如主文。
中    華    民    國   111    年    2     月    10    日
                  刑事第二庭審判長法  官  林  勤  純  
                                  法  官  王  梅  英  
                                  法  官  莊  松  泉  
                                  法  官  李  釱  任  
                                  法  官  吳  秋  宏  
本件正本證明與原本無異
                                  書記官
中    華    民    國   111    年    2     月    15    日